臺灣新竹地方法院刑事判決　　　　　　　 96年度易字第502號
公　訴　人　臺灣新竹地方法院檢察署檢察官
被　　　告　丙○○
　　　　　　乙○○
上列被告等因竊盜案件，經檢察官提起公訴（96年度偵字第3741
號），被告於本院準備程序進行中，先就被訴事實為有罪之陳述
，本院依簡式審判程序判決如下：
    主  文
丙○○竊盜，處有期徒刑月。又共同攜帶兇器竊盜，處有期徒
刑捌月；扣案如附表所示之物均沒收之。應執行有期徒刑玖月；
扣案如附表所示之物均沒收之。
乙○○竊盜，處有期徒刑柒月。又竊盜，處有期徒刑捌月。又共
同攜帶兇器竊盜，處有期徒刑拾月；扣案如附表所示之物均沒收
之。應執行有期徒刑貳年；扣案如附表所示之物均沒收之。
    事  實
一、乙○○與丙○○係叔姪關係，乙○○前因竊盜案件，經本院
    於民國96年5月3日以96年度竹東簡字第54號判決判處拘役55
    日、55日，定應執行刑為拘役95日，復犯竊盜罪，經本院於
    96年5月18日以96年度易字第186號判決判處有期徒刑6月確
    定，又因竊盜案件，經本院於96年5月30日以96年度竹簡字
    第731號判決判處有期徒刑3月、3月，定執行刑為有期徒刑4
    月確定（以上案件均尚未執行完畢，不構成本案累犯）。丙○○於96年3月29日因竊取他人之不銹鋼門，甫於96年6月27
    日經臺灣新竹地方法院檢察署檢察官以96年度偵字第3455號
    聲請簡易判決處刑，於該案繫屬於本院竹東簡易庭期間（嗣
    經本院竹東簡易庭於96年7月30日以96年竹東簡字116號判決
    判處有期徒刑4月，減為有期徒刑2月，得易科罰金），詎其
    2人仍不知悔改，單獨或共同為下列竊盜行為：
  (一)丙○○於96年5月底至6月初間之某日，行經新竹縣芎林鄉大
    華技術學院附近之某間便利商店前方時，見該處停放1輛機
    車，且機車前方置物箱內有丁○○於96年2月17日中午12時
    許，在新竹縣竹東鎮○○路356巷附近所遭竊之國立清華大
    學學生證及國民身分證各1只，竟意圖為自己不法之所有，
    趁無人注意之際，徒手竊取上開丁○○所有之學生證及身分
    證，得手後旋即離去。嗣於96年6月18日下午1時25分許，因
    另犯竊盜案件為警查獲（詳下述(四)），經警在其身上扣得丁○○之國民身分證，當日下午16時50分許，再偕同警方前往
    新竹縣北埔鄉南埔村1鄰9號住處搜索，在其房間之床頭櫃抽
    屜內扣得丁○○之國立清華大學學生證，及在電視櫃下扣得
    由竊得之車號LQ-7670號自用小客貨兩用車上拆卸下來之JVC
    汽車音響1套、汽車音響1臺（詳下述(三)），始查悉上情。
　(二)乙○○於96年6月16日凌晨1時許，騎乘機車並攜帶竊車所用
    之鑰匙13支，行經新竹市○道○路時，見己○○所有前於96
    年3月20日晚間10時許，在新竹縣竹北市○○路399巷1弄18
    號前，遭他人竊取之車號7559-PQ號自用小客車停放於該處
    （該車懸掛車號1750-KE號車牌），竟意圖為自己不法之所
    有，趁無人注意之際，以自備之鑰匙1支發動引擎竊取上開
    自用小客車，得手後旋即逃逸，並將上開自用小客車作為代
    步之用，嗣因該輛自用小客車故障且汽油用罄，遂將之丟棄
    在新竹市○○路55巷6號前。嗣於96年6月18日下午1時25分
    ，因另犯竊盜案件為警查獲（詳下述(四)），乙○○始供承上
    情，並偕同警方前往上址尋獲上開被竊車輛。
　(三)乙○○於96年6月18日凌晨0時許，騎乘機車並攜帶竊車所用
　  之鑰匙13支外出，於同日凌晨1時許行經新竹縣橫山鄉○○
    路○段416號前方時，見戊○○使用（登記為其經營之萬人環
    保服務有限公司所有）車號LQ-7670號自用小客貨兩用車停
    放於該處，竟意圖為自己不法之所有，趁無人注意之際，以
    自備之鑰匙1支發動引擎竊取上開車輛，得手後旋即逃逸，
    並將該自用小客貨兩用車上之JVC汽車音響1套、汽車音響1
    臺拆卸後交予不知情之丙○○，竊得之車輛則供代步使用。
　(四)乙○○於96年6月18日中午12時許，駕駛上開竊得之車號LQ-
　  7670號自用小客貨兩用車前往新竹縣芎林鄉搭載丙○○外出
    ，車上並攜帶其所有客觀上可供作兇器使用之沙輪機1支、
    油壓剪1支、鉗子4支、美工刀2支、活動板手1支、扳手4支
    （起訴書漏載）、Ｔ字起子4支（起訴書誤載為1支）、開山
    刀1把、西瓜刀1把、竊車所用之鑰匙13支（起訴書誤為1支
    ）、手套1雙（起訴書漏載）等物，於同日中午12時40分許
    ，行經新竹市○區○○路26巷世界高中大門口旁之停車場時
    ，見甲○○使用（登記在其父親林濟時名下）車號HU-8731
    號自用小客車停放於該處，2人竟基於意圖為自己不法所有
    之犯意聯絡，由乙○○留在前揭自用小客貨兩用車上把風，
    而丙○○則以自備之鑰匙1支發動引擎竊取該自用小客車，
    得手後2人即各自駕駛汽車離去。
  (五)嗣於96年6月18日當日行經新竹市○區○○路旺宏電子公司
    （起訴書誤載為萬宏電子公司）停車場時，乙○○即將竊得
    之車號LQ-7670號自用小客貨兩用車棄置該處，並搭乘丙○○所駕駛之車號HU-8731號自用小客車離去。旋於同日下午1
    時25分許，為警在新竹市○○○○街2巷53弄2號前查獲，並
    在車號HU-8731號自用小客車內扣得乙○○所有之上開沙輪
    機1支、油壓剪1支、鉗子4支、美工刀2支、活動板手1支、
    扳手4支、Ｔ字起子4支、開山刀1把、西瓜刀1把、竊車所用
    之鑰匙13支、手套1雙。
二、案經丁○○訴由新竹市警察局第二分局報請臺灣新竹地方法
    院檢察署檢察官偵查起訴。
    理　由
一、前揭犯罪事實，業據被告丙○○、乙○○2人於警詢偵查及
    本院審理時坦承不諱（被告丙○○部分見96年度偵字第3741
    號卷第36-39、40-43、92-94、100-103頁、本院96年9月21
    日審判筆錄；被告乙○○部分見同上偵卷第27-33、92-94、
    100-103頁、本院96年9月21日審判筆錄），2人供述互核相
    符，且：
  (一)告訴人丁○○所有之國立清華大學學生證及國民身分證遭竊
    之事實，業據證人即告訴人丁○○警詢時指訴在卷（見同上
    偵卷第44-45頁）、並有贓物認領保管單存卷可稽（見同上
    偵卷第59頁）。
  (二)車號7559-PQ號自用小客車被竊之事實，復經證人即被害人
    己○○警詢時指述綦詳（見同上偵卷第49-52頁）；而該車
    輛尋獲時懸掛之車號1750-KE號車牌，係黃小龍出賣車輛予
    力參立後遭竊之車牌，亦據被害人力參立警詢時指述在卷（
    見同上偵卷第113頁），並有贓物認領保管單2份、車輛尋獲
    電腦輸入單2份附卷可考（見同上偵卷第58、60、115-117頁
    ）。
  (三)車號LQ-7670號自用小客貨兩用車被竊之事實，有證人即被
    害人戊○○警詢時之證詞可憑（見同上偵卷第46-48頁）；
    並有贓物認領保管單、車輛尋獲電腦輸入單足稽（見同上偵
    卷第56、57頁）。
  (四)車號HU-8731號自用小客車被竊之事實，有證人即被害人甲○○警詢時之證詞足稽（見同上偵卷第53-55頁）；並有贓
    物認領保管單在卷可憑（見同上偵卷第61頁）。
  (五)此外，復有搜索扣押筆錄、扣押物品目錄表3份（見同上偵
    卷第8-12、16-20、21-24頁）、刑案現場及搜索現場照片附
    卷（見同上偵卷第75-90頁）及沙輪機1支、油壓剪1支、鉗
    子4支、美工刀2支、活動板手1支、扳手4支、Ｔ字起子4支
    、開山刀1把、西瓜刀1把、竊車所用之鑰匙13支、手套1雙
    扣案可資佐證。綜上所述，被告2人自白核與事實相符，應
    堪採信。本案事證明確，被告等竊盜犯行均堪認定，應依法
    論科。
二、核被告丙○○犯罪事實(一)所為，係犯刑法第320條第1項之普
    通竊盜罪，犯罪事實(四)所為，係犯刑法第321條第1項第3款
    之攜帶兇器加重竊盜罪；被告乙○○犯罪事實(二)(三)所為，均
    係犯刑法第320條第1項之普通竊盜罪，犯罪事實(四)所為，係
    犯刑法第321條第1項第3款之攜帶兇器加重竊盜罪。被告2人
    就犯罪事實(四)部分所為，有犯意聯絡及行為分擔，為共同正
    犯。被告等所犯上開各罪，犯意各別，行為互殊，均應予分
    論併罰。爰審酌被告等犯罪後均坦承犯行，態度尚稱良好，
    惟其等所為對於被害人造成相當之損害及不便，被告丙○○
    因竊盜案件甫遭起訴，被告乙○○亦因竊盜案件甫遭判刑，
    均不知悛悔，多次行竊他人財物，足見其2人均毫無悔意，
    兼衡其等之生活狀況、品行、智識程度、犯罪之動機、目的
    、手段、竊取財物之價值等一切情狀，就其等各次竊盜行為
    ，分別量處如主文所示之刑，並均定其應執行刑。扣案之沙
    輪機1支、油壓剪1支、鉗子4支、美工刀2支、活動板手1支
    、扳手4支、Ｔ字起子4支、開山刀1把、西瓜刀1把、竊車所
    用之鑰匙13支、手套1雙，均為被告乙○○所有，供犯罪預
    備或供犯罪所用之物，業據其陳明在卷，應依刑法第38條第
    1項第2款之規定諭知沒收。
據上論斷，應依刑事訴訟法第273條之1第1項、第299條第1項前
段，刑法第28條、第320條第1項、321條第1項第3款、第51條第5
款、第38條第1項第2款，刑法施行法第1條之1第1項、第2項前段
，判決如主文。
中　　華　　民　　國　　96　　年　　10　　月　　19　　日
                  刑事第五庭    法　官　吳靜怡
以上正本證明與原本無異。
如不服本判決，應於送達後10日內向本院提出上訴狀。
中　　華　　民　　國　　96　　年　　10　　月　　19　　日
                                書記官　馮玉玲
附錄本案論罪科刑法條全文：
中華民國刑法第320條第1項（普通竊盜罪）
意圖為自己或第三人不法之所有，而竊取他人之動產者，為竊盜
罪，處5年以下有期徒刑、拘役或5百元以下罰金。
中華民國刑法第321條第1項（加重竊盜罪）
犯竊盜罪而有左列情形之一者，處6月以上、5年以下有期徒刑：
一  於夜間侵入住宅或有人居住之建築物、船艦或隱匿其內而犯之
    者。
二  毀越門扇、牆垣或其他安全設備而犯之者。
三  攜帶兇器而犯之者。
四  結夥三人以上而犯之者。
五  乘火災、水災或其他災害之際而犯之者。
六  在車站或埠頭而犯之者。
附表：
┌────┬─────────────────────┐
│編號    │應沒收之物                                │
├────┼─────────────────────┤
│  一    │沙輪機1支                                 │
├────┼─────────────────────┤
│  二    │油壓剪1支                                 │
├────┼─────────────────────┤
│  三    │鉗子4支                                   │
├────┼─────────────────────┤
│  四    │美工刀2支                                 │
├────┼─────────────────────┤
│  五    │活動板手1支                               │
├────┼─────────────────────┤
│  六    │扳手4支（起訴書漏載）                     │
├────┼─────────────────────┤
│  七    │Ｔ字起子4支（起訴書誤載為1支）            │
├────┼─────────────────────┤
│  八    │開山刀1把                                 │
├────┼─────────────────────┤
│  九    │西瓜刀1把                                 │
├────┼─────────────────────┤
│  十    │竊車所用之鑰匙13支（起訴書誤為1支）       │
├────┼─────────────────────┤
│  十一  │手套1雙（起訴書漏載）                     │
└────┴─────────────────────┘
